

- arthur.trovato@gmail.com
- +33 (0)7 60 43 43 90
- Metz et périphéries ou Télétravail
- https://houroux.github.io/ my-portfolio/
- 22/04/2000 23 ans Permis B

Compétences Informatiques

Langages

Front-end: HTML5, CSS3,

Javascript, React.

Back-end : NodeJS, ExpressJS. Base de données : MongoDB.

Outils de travail

VSCode, Github, Git, npm, yarn, Lighthouse, Wave...

Pack office

Word : Rédactions de rapport de projets / missions

Powerpoint : Présentation de

rapports / missions Excel : Connaissances en programmation VBA

Langues

Français Langue maternelle

Anglais Niveau avancé

Atouts

Double compétence pour le prix d'une

Touche à tout polyvalent

Adaptabilité

Centres d'intérêt

Passionné par l'informatique (hardware et software)

Pratiquant de trek

Contact École

Lucas d'Urso +33 (0)6 19 60 00 52 lucas.durso@3wa.fr

Arthur TROVATO

Concepteur Développeur d'Application

Je suis un développeur web passionné et polyvalent, fort d'une solide formation en développement web et d'une expérience en gestion de projet industriel. J'apporte des compétences front et back end en JavaScript, ReactJS, NodeJS et plus encore. Mon désir d'apprendre et de contribuer activement à des projets passionnants fait de moi un atout pour votre équipe.

Contrat d'apprentissage - Rythme : 3 semaines en entreprise / 1 semaine en école Formation éligible à l'Aide Exceptionnelle de 6000€

Expériences professionnelles

Développeur web chez OpenClassrooms

De décembre 2022 à août 2023 OpenClassrooms Metz, France

Dans le cadre d'une formation professionnalisante j'ai pu travailler sur :

- Le développement de l'ensemble du front-end de l'application, les composants React, les routes React Router, en suivant les maquettes Figma responsives pour l'application web de location immobilière Kasa.
- Le développement de l'ensemble du back-end de l'application sous stack MERN en suivant le document de spécifications techniques de l'API pour l'application web de notation de livre Mon Vieux Grimoire.
- Correction de bugs, optimisation des images, du code et de sa structure, afin d'améliorer le chargement et l'accessibilité du site pour la photographe Nina Carducci.

Apprenti Chef de Projet Industriel

De septembre 2020 à septembre 2022 THYSSENKRUPP PRESTA FRANCE Fameck, France Lancement et suivi d'un projet visant à l'amélioration des performances avec mise en place d'un système de récolte de données d'arrêt détaillé (création de plusieurs outils sur Excel en VBA) puis mise en œuvre d'un plan d'action selon ces données.

Stage en Industrie

De mai 2019 à juillet 2019 Renault SOVAB (Assemblage d'utilitaires) Batilly, France Conception de divers supports 3D par ordinateur et impression à l'aide d'une imprimante 3D de ces derniers pour répondre aux besoins des opérateurs

Diplômes et Formations

BAC + 3/4 (niveau 6) Concepteur Développeur d'Application

2023 3W Academy

Spécialisation Symfony ou Node JS

BAC + 2 Formation de Développeur Web

De décembre 2022 à août 2023 OpenClassrooms et Dyma.fr Metz, France

Apprentissage du métier de développeur web orienté application : HTML, CSS, Javascript, React, NodeJS, Express, MongoDB.

Formation sur Dyma.fr en complément.

BAC + 4 Responsable de Production et de Projets Industriels en alternance

De 2020 à 2022 IN&MA Châlons-en-Champagne, France

BTS Conception des Processus de Réalisation de Produits

De 2018 à 2020 Louis Vincent Metz, France

Ecriture de programme d'usinage en ISO et FANUC pour des machines à commande numérique

Bac Technologique Sciences et Techniques de l'Industrie

De 2016 à 2018 Louis Vincent Metz, France